臺灣桃園地方法院民事裁定　　　　　　 110年度事聲字第42號
異　議　人
即　聲請人　邱世民　
相　對　人　李秋瑤　

上列當事人間聲請限期起訴事件，異議人對於民國110 年9 月6
日本院司法事務官所為110 年度司聲字第237 號裁定提出異議，
本院裁定如下：
    主  文
原裁定廢棄。
相對人在原審之聲請駁回。
    理  由
一、按當事人對於司法事務官處理事件所為之終局處分，得於處
    分送達後10日之不變期間內，以書狀向司法事務官提出異議
    ；司法事務官認前項異議有理由時，應另為適當之處分；認
    異議為無理由者，應送請法院裁定之；法院認該異議為有理
    由時，應為適當之裁定，認異議為無理由者，應以裁定駁回
    之，民事訴訟法第240 條之4 第1 項本文、第2 項、第3 項
    分別定有明文。查異議人業於收受本院司法事務官命限期起
    訴之裁定送達後10日內具狀聲明異議，司法事務官認其異議
    無理由而送請本院裁定，經核與上開規定相合，先予敘明。
二、本件異議意旨略以：異議人早已於民國110 年8 月18日檢具
    裁判費匯票，提起假扣押本案訴訟在案，鈞院收受上開起訴
    狀後，復以鈞院中壢簡易庭期日通知使兩造於110 年10月13
    日開庭，異議人實無所謂遲未起訴之情，爰依法聲明異議等
    語。
三、按本案尚未繫屬者，命假扣押之法院應依債務人聲請，命債
    權人於一定期間內起訴，民事訴訟法第529 條第1 項定有明
    文，此規定依同法第538 條之4 、第533 條為定暫時狀態假
    處分所準用。又民事訴訟法第529 條第1 項所謂法院應依債
    務人之聲請，限期命債權人起訴者，以本案尚未繫屬者為限
    ，如本案已繫屬於法院或經法院判決確定（包括已取得其他
    與確定判決有同一效力之執行名義之情形）者，自無依債務
    人之聲請，命債權人於一定期間內起訴之可言（最高法院77
    年度臺抗字第32號裁定意旨參照）。
四、經查，異議人主張相對人因侵權行為損害賠償事件，對異議
    人負損害賠償責任，異議人恐日後不能執行或甚難執行之虞
    ，故聲請本院假扣押處分，經本院以110 年度司裁全字第23
    0 號裁定准許，本院並以110 年度司執全字第134 號民事執
    行事件執行在案。而異議人已於110 年8 月18日就該假扣押
    處分之本案訴訟向本院起訴，業經本院依職權調閱本院110
    年度壢簡字第1062號侵權行為損害賠償事件案卷查明無誤。
    揆諸首開說明，該定假扣押處分所保全之本案請求已繫屬於
    法院，故相對人聲請本院命異議人限期起訴，為無理由，應
    予駁回，司法事務官疏未詳查，猶依相對人之聲請，以裁定
    限期命異議人向管轄法院起訴，揆諸首開說明，於法自屬未
    合。異議意旨指摘原裁定不當，聲明廢棄，非無理由，爰由
    本院將原裁定廢棄，並駁回相對人在原審之聲請。
四、依民事訴訟法第240 條之4 第3 項前段，裁定如主文。
中    華    民    國  110     年    10    月    25    日
                  民事第三庭法  官  張益銘
　
以上正本係照原本作成
如對本裁定抗告須於裁定送達後10日內向本院提出抗告狀，並應
繳納抗告費新台幣1000元。
中    華    民    國  110     年    10    月    25    日
                            書記官  謝菁菁